# 研发费用加计扣除相关

提问人：Lucrezia1480 时间：2023-08-02 16:43:10
请教大家，研发费用资本化完成后，该无形资产的摊销额是进入管理费用下的研究费用里面还是管理费用下的摊销费里面，在研发费用加计扣除优惠表A107012中将该摊销额是放在（四）无形资产摊销，还是本年形成无形资产摊销额

回答人：chenyiwei
根据该项无形资产的用途确定。其分配的原理与固定资产折旧费用的分配类似。
例如，该研发成果后续用于生产产品对外销售的，则其摊销额计入对应产品成本。
只有用于内部管理用途的无形资产（如企业自用的管理IT系统）的摊销费才是计入管理费用。